臺灣苗栗地方法院民事裁定               100年度監字第30號
聲  請  人  陳恩慈
相  對  人
即受監護宣
告人        陳幸妙
上列當事人間聲請選定受監護宣告人之監護人事件，本院裁定如
下：
    主    文
選定陳韋成（民國五十年十二月十一日出生，身分證統一編號：
Ｚ000000000號）為相對人陳幸妙之監護人。
聲請程序費用新臺幣壹仟元由聲請人負擔。
    理    由
一、本件聲請意旨略以：相對人即受監護宣告人陳幸妙前經臺灣
    板橋地方法院於民國95年10月12日以95年度禁字第155 號民
    事裁定宣告為禁治產人，並選定其母顏麗香為監護人，惟因
    顏麗香業於100 年5 月25日死亡，爰依法聲請選定相對人之
    兄陳韋成為其監護人等語。
二、按民法總則中華民國97年5 月2 日修正之條文施行前，已為
    禁治產宣告者，視為已為監護宣告，並於修正施行後，適用
    修正後之規定。民法規定之禁治產或禁治產人，自民法總則
    中華民國97年5 月2 日修正之條文施行後，一律改稱為監護
    或受監護宣告之人，民法總則施行法第4 條第2 項、第4 條
    之1 分別定有明文。查相對人陳幸妙於95年10月12日經法院
    宣告禁治產，有聲請人提出之戶籍謄本1 份為證，而民法總
    則97年5 月2 日修正之條文，已於98年11月23日施行，故相
    對人應視為已受監護宣告，合先敘明。次按受監護宣告之人
    應置監護人。監護人死亡者，法院得依受監護人、四親等內
    之親屬、檢察官、主管機關或其他利害關係人之聲請或依職
    權，另行選定適當之監護人。法院為監護之宣告時，應依職
    權就配偶、四親等內之親屬、最近一年有同居事實之其他親
    屬、主管機關、社會福利機構或其他適當之人選定一人或數
    人為監護人，並同時指定會同開具財產清冊之人。法院為前
    項選定及指定前，得命主管機關或社會福利機構進行訪視，
    提出調查報告及建議。監護之聲請人或利害關係人亦得提出
    相關資料或證據，供法院斟酌。法院選定監護人時，應依受
    監護宣告之人之最佳利益，優先考量受監護宣告之人之意見
    ，審酌一切情狀，並注意下列事項：一、受監護宣告之人之
    身心狀態與生活及財產狀況。二、受監護宣告之人與其配偶
    、子女或其他共同生活之人間之情感狀況。三、監護人之職
    業、經歷、意見及其與受監護宣告之人之利害關係。四、法
    人為監護人時，其事業之種類與內容，法人及其代表人與受
    監護宣告之人之利害關係，修正後之民法第1110條、第1113
    條準用第1106條、第1111條、第1111條之1 分別定有明文。
三、經查，聲請人主張相對人即受監護宣告人陳幸妙前經法院宣
    告為禁治產人，並選定其母顏麗香為監護人，而顏麗香業於
    100 年5 月25日死亡之事實，業據其提出戶籍謄本、顏麗香
    之除戶戶籍謄本暨死亡證明書等件為證，自堪信為真實。本
    院審酌相對人無配偶，其父母均已死亡，子女亦居住外縣市
    ，而陳韋成（50年12月11日出生，身分證統一編號：Ｚ00000
    0000號）為相對人之兄，其有意願擔任相對人之監護人，並
    經相對人之全體子女及兄弟姊妹出具書面表示同意，足認由
    其擔任相對人之監護人，應可善盡保護相對人權益之責任，
    故本件聲請於法並無不合，爰依前揭規定，選定陳韋成為相
    對人之監護人。
四、依非訟事件法第21條第1 項前段，裁定如主文。
中    華    民    國    100   年    10    月    26    日
                  家事法庭    法  官  曾明玉
以上正本係照原本作成。
如不服本裁定，應於送達後十日內向本院提出抗告狀，並繳納抗
告費新臺幣壹仟元。
                              書記官  黃惠雯
中    華    民    國    100   年    10    月    26    日